---
title: GARCH model
author: gale
date: '2021-02-02'
slug: []
categories: 
    - R
tags: 
    - model
    - GARCH
bibliography: paper.bib
csl: chinese-gb7714-2005-numeric.csl
---

GARCH族模型介绍

<!--more-->

# 普通GARCH模型

对于对数收益率序列$r_t$，令$a_t=r_t-\mu_t$为$t$时刻的新息，若$a_t$满足

$$
\begin{aligned}
  a_t&=\sigma_t\varepsilon_t\\
  \sigma^2_t&=a_0+\sum^m_{i=1}\alpha_ia^2_{t-i}+\sum^s_{j=1}\beta_j\sigma^2_{t-j}
\end{aligned}
$$

且$\varepsilon_t$均值为0，方差为1，独立同分布，$\alpha_0>0, \alpha_i\geq 0, \beta_i\geq 0, \sum^{\max(m,s)}_{i=1}(\alpha_i+\beta_i)<1$，则称$a_t$服从GARCH(m,s)模型

# 门限GARCH模型

常用来处理杠杆效应的TGARCH模型

$$
\sigma_t^2 = \alpha_0 + \sum_{i=1}^m (\alpha_i + \gamma_i N_{t-i}) a_{t-i}^2+ \sum_{j=1}^s \beta_j \sigma_{t-j}^2
$$

其中，$\alpha_i,\beta_i,\gamma_i$非负，当$a_{t-i}\geq 0$时，$N_{t-1}=0$，否则为1

正负不同的$a_{t-i}$对$\sigma_t^2$的影响不同，负值影响更大

# ARCH-LM检验

该检验等价于检验如下线性回归中的F统计量
$$a_t^2=\alpha_0+\alpha_1a_{t-1}^2+\cdots+\alpha_ma_{t-m}^2+e_t, t=m+1,\cdots,T$$
原假设
$\alpha_1=\alpha_2=\cdots=\alpha_m=0$，即不存在ARCH效应

```{r eval=FALSE}
FinTS::ArchTest(residuals(var1)[,1], lags = 10)
```

```{r eval=FALSE}
arch.test(var2, lags.multi = 10)
```

# DCC-GARCH(1, 1)模型

将GARCH模型用矩阵形式表示
$$
\begin{aligned}
  \boldsymbol r_t&=\boldsymbol \mu_t+\boldsymbol a_t\\
  \boldsymbol a_t&=\boldsymbol H_t^{1/2}\boldsymbol z_t
\end{aligned}
$$
其中，
$\boldsymbol H_t$可分解为
$\boldsymbol H_t=\boldsymbol D_t\boldsymbol R_t\boldsymbol D_t$

$\boldsymbol D_t=diag(\sqrt{h_{1t}},\sqrt{h_{2t}},\cdots,\sqrt{h_{nt}})$

$\boldsymbol R_t$为相关系数矩阵

$$
\begin{aligned}
  \boldsymbol R_t&=\boldsymbol Q^{*-1}_t\boldsymbol Q_t\boldsymbol Q^{*-1}_t\\
  \boldsymbol Q_t&=(1-a-b)\bar{\boldsymbol Q}+a\boldsymbol \varepsilon_{t-1}\boldsymbol \varepsilon'_{t-1}+b\boldsymbol Q_{t-1}
\end{aligned}
$$
其中，
$\bar{\boldsymbol Q}=E(\boldsymbol \varepsilon_t\boldsymbol \varepsilon'_t)$

$\boldsymbol Q^*_t$为矩阵$\boldsymbol Q_t$主对角线元素的平方根所组成的对角矩阵

参数$a,b$需满足$a\geq 0, b\geq 0, a+b<1$

详细证明，估计参数过程可参考[@orskaug2009]

```{r eval=FALSE}
library(rmgarch)
garch1 <- ugarchspec(mean.model = list(include.mean = F), 
                     variance.model = list(model = "fGARCH",submodel = "TGARCH"),
                     distribution.model = "norm")

garch2 <- ugarchspec(mean.model = list(include.mean = F), 
                     variance.model = list(model = "sGARCH", garchOrder = c(1,1)),
                     distribution.model = "norm")

dccgarch1 <- dccspec(uspec = multispec(c(garch1, garch1)),
                    dccOrder = c(1,1),
                    distribution = "mvnorm")

dccgarch2 <- dccspec(uspec = multispec(c(garch2, garch2)),
                     dccOrder = c(1,1),
                     distribution = "mvnorm")

dcc.fit1 <- dccfit(dccgarch1, data = residuals(var1))
dcc.fit2 <- dccfit(dccgarch2, data = residuals(var2))
```
