---
title: stationary test
author: gale
date: '2021-02-02'
slug: []
categories:
  - R
tags:
  - test
lastmod: '2021-02-02T21:36:40+08:00'
keywords: []
description: ''
comment: no
toc: yes
autoCollapseToc: no
postMetaInFooter: no
hiddenFromHomePage: no
contentCopyright: no
reward: no
mathjax: yes
mathjaxEnableSingleDollar: yes
mathjaxEnableAutoNumber: yes
hideHeaderAndFooter: no
flowchartDiagrams:
  enable: no
  options: ''
sequenceDiagrams:
  enable: no
  options: ''
output:
  blogdown::html_page:
    highlight: tango
---

记录平稳性检验遇到的问题及解决方法

<!--more-->

```{r setup, include=FALSE}
knitr::opts_chunk$set(eval = FALSE)
```

单位根随机过程
$$
Y_t=\rho Y_{t-1}+u_t, |\rho|\leq 1
$$
由于出现单位根会导致t检验存在严重偏误，所以变换方程
$$
\Delta Y_t=\delta Y_{t-1}+u_t
$$
用$\tau$统计量检验$\delta=0$的原假设，备择假设为$\delta<0$，即DF检验：
$$
\begin{aligned}
  \Delta Y_t&=\delta Y_{t-1}+u_t \\
  \Delta Y_t&=\beta_1+\delta Y_{t-1}+u_t \\
  \Delta Y_t&=\beta_1+\beta_2t+\delta Y_{t-1}+u_t
\end{aligned}
$$
加入一阶差分的滞后项，改进之后的检验称为ADF检验：
$$
\begin{aligned}
  \Delta Y_t&=\delta Y_{t-1}+\sum^m_{i=1}\alpha_i\Delta Y_{t-i}+u_t \\
  \Delta Y_t&=\beta_1+\delta Y_{t-1}+\sum^m_{i=1}\alpha_i\Delta Y_{t-i}+u_t \\
  \Delta Y_t&=\beta_1+\beta_2t+\delta Y_{t-1}+\sum^m_{i=1}\alpha_i\Delta Y_{t-i}+u_t
\end{aligned}
$$
同样检验$\delta$是否为0，若$\delta$为0，则说明单位根随机过程中的$\rho$为1，方差随时间变大，序列不平稳。

R语言中一般用`tseries::adf.test`函数快速判断，但偶尔会出现不符合预期的情况，这是由于该函数只选用了带漂移项和趋势项的ADF检验，没有考虑其他模型形式，此时可以考虑使用`urca`包中的`ur.df`函数。（需要先载入`urca`包才能使用`summary`函数）
```{r}
library(urca)
ur.df(data,type = "none",selectlags = "AIC") %>% summary()
ur.df(data,type = "drift",selectlags = "BIC") %>% summary()
ur.df(data,type = "trend",lags = 2) %>% summary()
```
**注意**，此时不能直接看$\delta$对应的p值，这是由于报告出的p值为t检验的p值，若序列不平稳，则会产生较大偏误，应观察并比较给出的临界值，做出判断。

此种方式虽然比较全面，但优点同时也是缺点，太过详细的结果不利于直观的信息表达，所以可以选用`aTSA::stationary.test`函数，既分别展示了三种ADF检验的结果，又简洁明了。
```{r}
aTSA::stationary.test(data, nlag = 5)
```

当然，我还是喜欢先用`tseries::adf.test`配合`map`族函数快速检验，出现和预期结果不符的情况再考虑其他检验函数。

```{r}
map(data, log) %>% 
    map(tseries::adf.test) %>% 
    map_dbl("p.value")
```

`map`返回列表，`map_dbl`返回双精度型向量，我简单理解为带小数部分的数。